臺灣新北地方法院民事判決
111年度訴字第649號
原      告  林武誼  
被      告  謝佳樺  
            安格士牛排館

                      送達址：新北市○○區○○路○段000                                號0樓之0
上  一  人
法定代理人  楊智強  
                      送達址：新北市○○區○○路○段000                                號0樓之0
共     同
訴訟代理人  黃維倫律師
複  代理人  周俊智律師
上列當事人間請求侵權行為損害賠償事件，經本院於民國111年6
月17日言詞辯論終結，判決如下：
    主  文
被告謝佳樺、安格士牛排館應連帶給付原告新臺幣8萬4,840元
  ，及自民國111 年3 月25日起至清償日止，按年息5%計算之利
  息。
原告其餘之訴駁回。
訴訟費用被告連帶負擔8%，餘由原告負擔。
本判決第一項得假執行。但被告謝佳樺、安格士牛排館如以新
  臺幣8萬4,840元預供擔保，得免為假執行。
    事實及理由
一、原告主張：㈠伊於民國109年4月6日晚間18時許，前往被告安
    格士牛排館址設新北市○○區○○路000號之營業場所用餐，詎
    被告安格士牛排館雇用之店員即被告謝佳樺於伊進場前要量
    伊額溫時，竟誤將酒精噴槍當作額溫槍朝伊額部按壓，酒精
    噴濺至伊雙眼（下稱系爭事故），伊因此受有雙眼化學性灼
    傷之傷害。被告謝佳樺就系爭事故之發生顯有過失，自應對
    伊負侵權行為損害賠償責任。而被告安格士牛排館為被告謝
    佳樺之雇用人，應與被告謝佳樺負連帶賠償責任。㈡伊因系
    爭事故受有損害臚列如下:⒈醫療費用新臺幣（下同）13,940
    元:包括已支出醫療費用6,340元，及預估將來之醫療費用7,
    600元。因伊雙眼受傷後，左眼部分視力減退，矯正視力由0
    .9變成0.4，且有後遺症，至今沒點藥水就會痛，必須持續
    看診，預估一年回診4次，再看2年，每次醫療費用以950元
    計算，故為7,600元（計算式：950×4×2＝3,600）。⒉ 因就診
    請假而無法工作損失51萬元： 伊1日所得約3萬元，迄起訴
    前已因系爭事故所受傷害就診9次，預估將來一年回診4次，
    再看2年，依此計算，無法工作損失為51萬元（計算式：30,
    000×9＋30,000×8＝510,000）。⒊就診之交通費用：3,000元。
    ⒋精神慰撫金：80萬元。以上共計1,326,940元，惟伊僅請求
    100萬元，爰依民法第184條、第188條規定請求被告連帶賠
    付上開金額等語。其聲明為：被告應連帶給付原告100萬元
    ，及自起訴狀繕本送達之翌日起至清償日止，按年息5 %之
    利息。
二、被告辯稱：被告謝佳樺就系爭事故之發生有過失並不爭執，
    惟就原告請求之各項損害賠償金額意見如下：⒈醫療費用部
    分:就原告所提109年4月6日、109年4月9日、109年5月13日
    、109年6月8日、109年7月6日、109年9月28日、109年12月2
    1日、110年3月15日支出之醫療單據共4,840元部分不爭執。
    109年7月22日之證明書費、110年11月23日、111年1月13日
    至淡水馬偕紀念醫院看診費用應與系爭事故無關。另原告未
    證明未來2年每年有因系爭事故所受傷害看診4次之必要性，
    何況被告於110年間僅於110年3月15日至台大醫院眼科門診
    一次。⒉ 因就診請假而無法工作損失部分：原告未舉證其因
    系爭事故就診請假有遭雇主扣薪或不給薪而受有損害，自無
    工作損失可言。⒊就診交通費：原告未提出任何單據以證明
    ，被告否認之。⒋精神慰撫金部分：原告請求金額過高等語
    。其聲明為:原告之訴駁回。並陳明如受不利判決，願供擔
    保請准宣告免為假執行。
三、本院之判斷：
 ㈠按因故意或過失，不法侵害他人之權利者，負損害賠償責任
    。不法侵害他人之身體或健康者，對於被害人因此喪失或減
    少勞動能力或增加生活上之需要時，應負損害賠償責任。不
    法侵害他人之身體、健康、名譽、自由、信用、隱私、貞操
    ，或不法侵害其他人格法益而情節重大者，被害人雖非財產
    上之損害，亦得請求賠償相當之金額，民法第184 條第1 項
    前段、第193 條第1 項、第195 條第1 項分別定有明文。次
    按受僱人因執行職務，不法侵害他人之權利者，由僱用人與
    行為人連帶負損害賠償責任，民法第188 條第1 項前段亦有
    明文。查：原告主張被告謝佳樺受僱於被告安格士牛排館，
    於上開時地要量原告額溫時，誤將酒精噴槍當作額溫槍朝原
    告額部按壓，酒精噴濺傷及原告雙眼，原告因此受有雙眼化
    學性灼傷之事實，為被告所不爭執，是原告依前揭規定，請
    求被告連帶賠償所受損害，自屬有據。
  ㈡茲就原告主張之損害賠償項目及金額，逐一審核如下：
  ⒈醫療費用部分：
  ①原告主張其因系爭事故所受傷害，迄起訴時止已支出醫療費
    用共計6,340元乙節，固據提出醫療費用收據為證（見本院
    第19至37頁），惟除其中109年4月6日、109年4月9日、109
    年5月13日、109年6月8日、109年7月6日、109年9月28日、1
    09年12月21日、110年3月15日醫療單據共4,840元被告不爭
    執外，其餘醫療費用被告則否認與系爭事故有關。查：⑴109
    年7月22日台大醫院醫療費用收據120元部分：經核原告所提
    台大醫院之診斷證明書開具日期為109年7月6日（見本院卷
    第13頁），而原告所提109年7月6日台大醫院醫療費用收據9
    00元之費用項目中亦列有「證明書費300元」（見本院卷第2
    9頁），自難認109年7月6日醫療費用收據所列之證明書費12
    0元（見本院卷第27頁）係原告為實現本件損害賠償債權所
    支出之必要費用。⑵110年11月23日、111年1月13日至淡水馬
    偕紀念醫院就診之醫療費用收據550元、950元部分：依原告
    所提淡水馬偕紀念醫院之診斷證明書內容，僅記載原告就診
    病名為「左眼角膜炎」（見本院卷第15頁），原告復未能舉
    證證明上開症狀與其因系爭事故所受「雙眼化學性灼傷」存
    有相當因果關係， 則原告請求被告賠償110年11月23日、11
    1年1月13日支出之醫療費用，礙難准許。
　②原告主張其因系爭事故雙眼受傷，其中左眼部分遺有後遺症
    ，至今沒點藥水就會痛，必須持續看診，預估一年回診4次
    ，再看2年，每次醫療費用以950元計算，預估將來醫療費用
    為7,600元乙節，已為被告所否認，原告又未能提出證據加
    以證明其因系爭事故受傷需持續就診之事實，參以被告於11
    0年間僅曾於110年3月15日至台大醫院眼科門診一次乙情，
    實難認原告因系爭事故所受傷害有持續就診之必要致未來有
    醫療費用之產生，故其請求被告賠償將來醫療費用支出7,60
    0元，尚屬無據，不能准許。
　③準此，原告得請求之醫療費用支出損害為4,840元。　
　⒉因就診請假而無法工作之損失部分：
　　原告主張其於迄起訴前因系爭事故所受傷害已就診9次，加
    計預估將來一年回診4次，再看2年，以其每日工作所得為3
    萬元計算，其因就診而無法工作之損失為51萬元乙節，已為
    被告所否認。按損害賠償，除法律另有規定或契約另有訂定
    外，在於填補債權人所受之損害及所失之利益，民法第216
    條已有明定，是無論所受損害抑所失利益，被害人賠償損害
    之請求權，以受有實際上之損害為成立要件，故衡量賠償之
    標準，首應調查被害人實際上之損害額，始能定其數額之多
    寡（最高法院97年度台上字第1316號判決意旨參照）。查原
    告固稱其因就診而受有不能工作之薪資損失云云，然未見原
    告提出其有因就診請假而遭扣薪之證明，是其主張其受有前
    述不能工作損失，自難憑採。
　⒊就診之交通費用部分：
　　原告雖主張其因系爭事故所受傷勢就診而支出交通費用3,00
    0元云云，惟已為被告所否認，原告復未能提出確有支出上
    開費用之相關單據，可見其所主張之交通費用，不過係其自
    行估算之數額，而衡諸損害賠償，係以填補被害人實際所受
    損害為限，原告既未提出單據以證明其受有交通費用支出之
    損害，此部分請求金額，即不應准許。
　⒋精神慰撫金部分：
    按精神慰撫金之賠償須以人格權遭遇侵害，使精神上受有痛
    苦為必要，其核給之標準固與財產上損害之計算不同，然非
    不可斟酌雙方身分資力與加害程度，及其他各種情形核定相
    當之數額（最高法院51年台上字第223 號判例意旨參照）。
    次按被害人請求受僱人及其僱用人連帶賠償相當金額之精神
    慰撫金時，法院對於精神慰撫金之量定，尚應斟酌該應負連
    帶賠償責任之僱用人之身分、地位及經濟狀況等情事（最高
    法院76年台上字第1908號判例意旨參照）。本院審酌原告因
    系爭事故所受傷害之痛苦程度、被告謝佳樺之過失情節，並
    參佐原告自陳為研究所畢業，目前在銀行從事投資方面工作
    （見本院卷第164 頁）；被告謝佳樺自陳為科技大學夜間部
    畢業，目前擔任量販店員工（見本院卷第167 頁）；被告安
    格士牛排館資本額為20 萬元（見本院卷第51頁），暨本院
    依職權調閱原告及被告謝佳樺109年度稅務電子閘門財產所
    得調件明細表所示渠等所得財產狀況（另置於限閱卷）等一
    切情狀，認原告請求精神慰撫金80萬元尚屬過高，應核減為
    8萬元為適當。
  ⒌綜上，原告得請求之損害賠償金額共計84,840 元（計算式
    ：醫療費用4,840 元＋精神慰撫金80,000 元＝84,840 元。
四、從而，原告依民法侵權行為損害賠償之法律關係請求被告連
    帶給付84,840 元，及自起訴狀繕本送達之翌日即111 年3 
    月25日(見本院卷第59頁)起至清償日止，按年息5%計算之法
    定遲延利息，為有理由，應予准許，逾此範圍請求，為無理
    由，應予駁回。又本判決所命給付之金額未逾50萬元，依民
    事訴訟法第389 條第1 項第5 款規定，應依職權宣告假執行
    ，另被告陳明願供擔保聲請免為假執行，就原告勝訴部分核
    無不合，爰酌定相當擔保金額准許之。
五、本件事證已臻明確，兩造其餘攻擊防禦方法及舉證，核與判
    決結果不生影響，爰不一一論述，亦併此敘明。
六、訴訟費用負擔之依據：民事訴訟法第79條、第85條第2 項。
中　　華　　民　　國　　111 　年　　7 　　月　　8 　　日
                  民事第四庭    法　官　古秋菊
以上正本係照原本作成
如對本判決上訴，須於判決送達後20日內向本院提出上訴狀。
中　　華　　民　　國　　111 　年　　7 　　月　　8 　　日
                                書記官　劉馥瑄